【裁判字號】    97,訴,968
【裁判日期】    970506
【裁判案由】    毒品危害防制條例
【裁判全文】
臺灣板橋地方法院刑事判決               97年度訴字第968號
公  訴  人  臺灣板橋地方法院檢察署檢察官
被      告  甲○○
                    國民
上列被告因違反毒品危害防制條例案件，經檢察官提起公訴（97
年度毒偵字第846 、1024、2207號），本院於準備程序進行中，
被告就被訴事實為有罪之陳述，經告知被告簡式審判程序之旨，
並聽取當事人之意見後，裁定進行簡式審判程序判決如下：
    主  文
甲○○施用第一級毒品，處有期徒刑玖月，扣案之海洛因壹小包
（驗後淨重零點貳參零貳公克）沒收銷燬之。又施用第二級毒品
，處有期徒刑伍月，扣案之甲基安非他命壹小包（驗後淨重零點
壹貳零玖公克）沒收銷燬之及甲基安非他命吸食器柒組沒收。應
執行有期徒刑壹年，扣案之海洛因壹小包（驗後淨重驗後淨重零
點貳參零貳公克）、甲基安非他命壹小包（驗後淨重零點壹貳零
玖公克）均沒收銷燬之及甲基安非他命吸食器柒組沒收。
    事  實
一、甲○○於民國87年間，因施用毒品案件，經依本院裁定送觀
    察、勒戒後，認無繼續施用毒品傾向，於87年12月2 日釋放
    出所，業經本院以87年度少調字第1817號裁定不付審理確定
    。於90年間，因施用毒品案件，經依本院裁定送強制戒治，
    於91年6 月13日停止戒治，所餘期間付保護管束，而於91年
    10月17日強制戒治期滿執行完畢。於95年間，因施用毒品案
    件，經本院以95年度訴字第3033號分別判處有期徒刑8 月、
    有期徒刑4 月確定，嗣經減刑為有期徒刑4 月、有期徒刑2
    月，並定其應執行刑為有期徒刑5 月確定。於同年間，因竊
    盜案件，經臺灣高等法院以96年度上易字第816 號判處有期
    徒刑10月確定，嗣經裁定減刑，並與上開經減刑之毒品案件
    ，定其應執行刑為有期徒刑9 月確定。又於96年間，因施用
    毒品案件，經本院以96年度訴字第2294號分別判處有期徒刑
    10月、5 月、4 月、2 月、10月、4 月，應執行有期徒刑1
    年8 月，上訴後，經臺灣高等法院以96年度上訴字第4790號
    判決上訴駁回確定（於本案均不構成累犯），猶不知檢束慎
    行。其明洛因及甲基安非他命分別係87年5 月20日公布施行
    ，於同年月22日生效之毒品危害防制條例第2 條第2 項第1
    款所規定之第一級毒品及同條例同條項第2 款所規定之第二
    級毒品，均不得施用及持有，於上開觀察、勒戒及強制戒治
    期滿後5 年內，竟基於施用第一級毒品海洛因之犯意，於96
    年12月4 日20時30分許為警採集其尿液之前26小時內某時許
    止，在臺北縣中和市○○路127 巷27弄31號住處，以將海洛
    因添加於香菸內之方式，施用第一級毒品海洛因1 次。復另
    行基於施用第二級毒品甲基安非他命之犯意，於96年12月4
    日20時30分許為警採集其尿液之前96小時內某時許止，在上
    址，以將甲基安非他命置於玻璃球吸食器內，用火燒烤吸食
    煙霧之方式，施用第二級毒品甲基安非他命1 次。嗣於96年
    12月4 日16時30分許，因偵辦另案（甲○○及江忠根涉犯竊
    盜案件），於上址為警查獲，並扣得海洛因1 小包（驗後淨
    重0.2302公克）、甲基安非他命1 小包（驗後淨重0.1209公
    克）及甲基安非他命吸食器7 組。復經警採集其尿液送驗結
    果，均呈鴉片類及安非他命類之陽性反應，而知悉上情。
二、案經臺北市政府警察局移送及臺北市政府警察局士林分局報
    告臺灣板橋地方法院檢察署檢察官偵查起訴。
    理  由
一、上揭事實，業據被告迭於警詢時、檢察官偵查中及本院審理
    時供承不諱，並有臺灣尖端先進生技醫藥股份有限公司96年
    12月14日出具之濫用藥物檢驗報告、臺北市政府警察局偵辦
    毒品案件尿液檢體委驗單、臺北市政府警察局士林分局警備
    隊查獲涉嫌毒品危害防制條例毒品初步鑑驗報告單各2 份、
    交通部民用航空局航空醫務中心毒品鑑定書、臺灣板橋地方
    法院檢察署刑案資料查註紀錄表、全國施用毒品案件紀錄表
    及臺灣高等法院被告前案紀錄表各1 份附卷可稽。矧人體施
    用海洛因、甲基安非他命經尿液排出之時間，依施用量多寡
    、人體代謝功能、施用者之年齡及性別有所差異，惟一般而
    言，施用者在26小時內、4日（即96小時）內所排出之尿液
    均有可能被檢出因施用海洛因、甲基安非他命代謝後之嗎啡
    （鴉片類）、甲基安非他命（安非他命類）陽性反應，此固
    經法務部調查局證實，並為本院歷來審理施用海洛因、甲基
    安非他命案件之職務上所知悉。此外，復有海洛因1小包（
    驗後淨重0.2302公克）、甲基安非他命1小包（驗後淨重0.1
    209 公克）及甲基安非他命吸食器7 組扣案可佐，且該扣案
    物業經鑑定屬實等情，亦有上開臺北市政府警察局士林分局
    警備隊查獲涉嫌毒品危害防制條例毒品初步鑑驗報告單2 份
    、交通部民用航空局航空醫務中心毒品鑑定書1 份在卷可憑
    。事證明確，被告之犯行堪以認定。
二、按海洛因、甲基安非他命分別係毒品危害防制條例第2條第2
    項第1款、第2款所規定之第一、二級毒品，均不得施用及持
    有。被告竟各基於不同之犯意，分別在上開時地各施用第一
    級毒品海洛因及第二級毒品甲基安非他命，核其所為，係各
    犯毒品危害防制條例第10條第1項之施用第一級毒品罪及第1
    0條第2項之施用第二級毒品罪。被告所犯上開二罪間，犯意
    各別，構成要件互異，應分論併罰。被告因施用第一級毒品
    海洛因及第二級毒品甲基安非他命而分別非法持有之低度行
    為，應為施用之高度行為所吸收，不另論罪。爰審酌被告有
    多次施用毒品之前科，兼衡其智識程度、生活狀況，其前因
    施用毒品案件，經法院裁定送觀察、勒戒、強制戒治後，又
    犯本件之罪，業如前述，其施用第一級毒品海洛因及第二級
    毒品甲基安非他命，易戕害自己之身心，並活絡毒品違法交
    易市場，對社會造成重大危害，被告犯罪之動機、目的、手
    段、次數、所生之危害及犯後於本院審理時坦承犯行之態度
    等一切情狀，各量處如主文所示之刑，並定其應執行之刑，
    以示懲儆。
三、扣案之海洛因1小包（驗後淨重0.2302公克）、甲基安非他
    命1 小包（驗後淨重0.1209公克），均係查獲之毒品，不問
    屬於犯人與否，均應依毒品危害防制條例第18條第1 項前段
    規定宣告沒收銷燬之。另扣案之甲基安非他命吸食器7 組，
    係被告所有供犯本案之罪所用之物，業據其於警詢時、偵查
    中及本院審理時供明在卷，應依刑法第38條第1 項第2 款規
    定宣告沒收。
據上論斷，應依刑事訴訟法第273 條之1 第1 項、第284條之1、
第299條第1項前段、毒品危害防制條例第10條第1項、第2項、第
18條第1項前段、刑法第11條前段、第38條第1項第2款、第51條
第5款，判決如主文。
本案經檢察官黃佳權到庭執行職務。
中    華    民    國    97    年    5     月    6     日
                  刑事第二庭    法  官  楊千儀
上列正本證明與原本無異。
如不服本判決，應於判決送達後10日內明上訴理由，向本院提
出上訴狀（應附繕本），上訴於臺灣高等法院。
                                書記官  林美萍
中    華    民    國    97    年    5     月    6     日
附錄本案論罪科刑法條全文
毒品危害防制條例第10條
施用第一級毒品者，處6 月以上5 年以下有期徒刑。
施用第二級毒品者，處3 年以下有期徒刑。


司法院資訊處製作；財團法人民間司法改革基金會備份。
